【裁判字號】    90,上易,963
【裁判日期】    900412
【裁判案由】    妨害公務等
【裁判全文】
臺灣高等法院刑事判決                              九十年度上易字第九六三號
    上  訴  人  臺灣新竹地方法院檢察署檢察官
    被      告  甲○○
右上訴人，因被告妨害公務等案件，不服臺灣新竹地方法院八十九年度易字第一三七
一號，中華民國九十年二月十五日第一審判決 (起訴案號：臺灣新竹地方法院檢察署
八十九年度偵字第六○二一號)提起上訴，本院判決如左：
    主  文
原判決關於妨害公務、侮辱公務員部分均撤銷。
甲○○對於公務員依法執行職務時，施強暴，處有期徒刑參月，如易科罰金，以參佰
元折算壹日。又於公務員依法執行職務時，當場侮辱，處拘役參拾日，如易科罰金，
以參佰元折算壹日。
    事  實
一、甲○○於民國八十九年十月二十二日凌晨五時四十五分許，飲用酒類後駕駛車號
    BWK-六一二號重型機車，行經新竹市○○路與北大路路口時，因不勝酒力發作而
    無法安全駕車，致撞上由游美嬌所駕車號G九-二八○七號之自小客車（本部分犯
    罪事實，業經原審判處罪刑確定），並因衝撞力過強而全身彈起摔落於地上，游
    美嬌請路人報警處理，由據報之新竹市消防局中山分隊隊員即公務員吳聲滿駕駛
    救護車先行趕到現場處理，詎甲○○竟假藉洒意，另行起意，對依法執行救護勤
    務吳聲滿辱罵三字經，當場侮辱，並出手毆打吳聲滿（起訴書誤載為甲○○，應
    予訂正。傷害部分未據告訴），於公務員依法執行職務時，以此方式施強暴，嗣
    經隨後到場處理之警員制止。
二、案經新竹市警察局第一分局報請臺灣新竹地方法院檢察署檢察官偵查起訴。
    理  由
一、被告甲○○對於前述時地以三字經辱罵並毆打消防員吳聲滿之事實，於檢察官偵
    查中坦承不諱，所供核與證人游美嬌、吳聲滿證稱情節相符一致。其於原審及本
    院雖辯稱：當時意識不清，以為是對方叫來的人要打我，因喝醉酒失去理智、不
    是有心要打他（指消防隊員吳聲滿）云云。經查，消防隊員吳聲滿係著消防隊救
    助服、救護車有鳴警笛、到達現場時警示燈仍開著，吳聲滿到場時表明係一一九
    的救護員，將被告甲○○抬上救護車等情，業經證人吳聲滿證述甚詳，則被告對
    於吳聲滿係依法執行公務之人，即難諉為不知。又依被告坦承洞知出口辱罵三字
    經及毆打人，及事故發生後，被告尚知要求私下解決車禍事故等情，可知被告甲
    ○○呼氣酒精濃度雖達○‧六六mg/L，惟酒精僅減弱其判斷力，並未失去其對妨
    害公務、侮辱公務員等構成要件事實認識之能力甚明。被告所辯，無非飾卸之詞
    ，不足採信。事證明確，被告犯行，堪以認定。
二、核被告所為，係犯刑法第一百三十五條第一項之妨害公務罪、第一百四十條第一
    項之侮辱公務員罪，所犯上開兩罪，犯意各別、行為互殊，應予分論併罰。原審
    不察，認被告當時無從辨認消防隊員吳聲滿係執行緊急醫療公務，遽為被告此部
    分無罪之諭知，顯有不合。檢察官據以上訴，指摘原判決此部分不當，為有理由
    ，應由本院予以撤銷改判。爰審酌被告之素行、手段、所生對公務執行之損害，
    及犯罪後之態度等一切情狀，分別量處如主文第二項所示之刑，並均諭知易科罰
    金之折算標準。
據上論斷，應依刑事訴訟法第三百六十九條第一項前段、第三百六十四條、第二百九
十九條第一項前段，刑法第一百三十五條第一項、第一百四十條第一項、第四十一條
第一項、罰金罰鍰提高標準條例第一條前段、第二條，判決如主文。
本案經檢察官吳國南到庭執行職務
中    華    民    國    九十      年          四  月   十二        日
                           臺灣高等法院刑事第二十三庭
                                    審判長法  官  劉  靜  嫻
                                          法  官  宋      祺
                                          法  官  吳      燦
右正本證明與原本無異。
不得上訴。
                                          書記官  陳  靜  姿
中    華    民    國    九十      年          四       月   十六        日
附錄：本案論罪科刑法條全文
刑法第一百三十五條第一項
對於公務員依法執行職務時，施強暴脅迫者，處三年以下有期徒刑、拘役或三百元以
下罰金。
刑法第一百四十條第一項
於公務員依法執行職務時，當場侮辱，或對於其依法執行之職務公然侮辱者，處六月
以下有期徒刑、拘役或一百元以下罰金。


司法院資訊處製作；財團法人民間司法改革基金會備份。
